【裁判字號】    99,訴,561
【裁判日期】    991008
【裁判案由】    損害賠償
【裁判全文】
臺灣臺北地方法院民事判決               99年度訴字第561號
原      告  甲○○○
被      告  乙○○
上列當事人間請求損害賠償事件，本院於民國99年9月16日言詞
辯論終結，判決如下：
    主      文
被告應給付原告新臺幣陸萬陸仟零玖拾肆元及自民國九十八年八
月二十五日起至清償日止，按週年利率百分之五計算之利息。
原告其餘之訴駁回。
訴訟費用由被告負擔十分之一，餘由原告負擔。
本判決原告勝訴部分，於原告以新臺幣貳萬參仟元供擔保後，得
假執行。但被告如以新臺幣陸萬陸仟零玖拾肆元預供擔保，得免
為假執行。
原告其餘假執行之聲請駁回。
    事實及理由
甲、程序部分：
    按訴狀送達後，原告不得將原訴變更或追加他訴，但擴張或
    減縮應受判決事項之聲明者，不在此限，民事訴訟法第255
    條第1項第3款定有明文。查本件原告起訴時，其訴之聲明原
    為：被告應給付原告新臺幣（下同）61萬4,170元，及自起
    訴狀繕本送達之翌日（即民國98年8月25日）起至清償日止
    ，按年息5%計算之利息；嗣於訴訟進行中，捨棄機車修理費
    用1萬1,790元，將訴之聲明減縮為：被告應給付原告60萬2,
    380元，及自98年8月25日起至清償日止，按年息5%計算之利
    息（見本院卷三第41頁），核其所為聲明之減縮，揆諸前開
    規定，並無不合，應予准許。
乙、實體部分：
壹、原告起訴主張：
一、原告於96年7月27日下午5時10分許，騎乘車牌號碼GJY-910
    號重型機車，沿臺北市○○路526巷由東往西方向行駛，行
    經臺北市○○路526巷與敬業三路161巷之無號誌交岔路口時
    ，適有被告騎乘車牌號碼BQH-083號重型機車，沿該處無名
    巷由南往北方向行駛至上開無號誌交岔路口，被告本應注意
    左方車應讓同為直行之右方車先行，依當時情形並無不能注
    意之情事，竟疏未注意禮讓右方車先行即進入上開交岔路口
    ，兩造均煞車閃避不及，所騎乘之重型機車發生碰撞，致原
    告因此人車倒地滑行，受有左鎖骨骨折、左脛骨平台骨折等
    傷害。本件車禍發生地點為無號誌之交叉路口，依道路交通
    安全規則第102條第1項第2款規定，被告應暫停禮讓原告先
    行，且被告對此非不能遵守，應有過失，並經臺灣高等法院
    98年度交上易字第97號刑事確定判決認定被告過失傷害在案
    。
二、原告於車禍當時即由救護車送往臺北市立聯合醫院陽明院區
    （下稱聯合醫院陽明院區）急救，自96年7月27日至98年7月
    15日已動手術4次，連同急救住院3次，共計花費醫療費用19
    萬8,959元；又依據聯合醫院陽明院區診斷「須持續使用骨
    穩用藥約6個月」，故原告除98年3月5日、同年4月2日已分
    別使用骨穩2支外，尚需4支骨穩，每支單價1萬5,969元，共
    6萬2,784元；再依同院98年5月26日診斷「需使用低強度超
    音波骨骼癒合輔助系統，每台使用150天，預估使用300天」
    ，故原告需用2台，每台價款5萬元，共10萬元，上開醫療費
    用總計36萬1,743元，依民法第184條、第191條之2規定，應
    由被告負賠償責任。惟原告已獲被告機車強制保險理賠醫療
    費用28萬4,935元（起訴狀原記載已獲保險理賠20萬9,323元
    ，原告於99年9月16日本院言詞辯論期日更正為已獲保險理
    賠28萬4,935元），扣除理賠金額後，被告仍應給付醫療費
    用7萬6,808元（起訴狀原記載15萬2,830元，依原告99年9月
    16日更正之已獲保險理賠28萬4,935元計算，扣除後被告仍
    應給付醫療費用7萬6,808元）。復依聯合醫院陽明院區之診
    斷證明書，原告於96年8月2日出院，需臥床3個月，且需專
    人照護，而原告由訴外人即原告之女張倩瑜辭去工作照護3
    個月，每月照護費用5萬元，共計15萬元，依民法第193條之
    規定，應由被告負賠償責任。另依民法第195條之規定，原
    告因被告之過失傷害往來醫院歷4次手術、3次住院，精神痛
    苦萬分，故請求被告給付精神賠償30萬元。爰依侵權行為之
    法律關係起訴請求，並聲明：(一)被告應給付原告60萬2,380
    元，及自98年8月25日起至清償日止，按年息5%計算之利息
    ；(二)願供擔保，請准宣告假執行。
貳、被告方面：
一、原告於96年7月27日下午5時10分許，騎乘車牌號碼GJY-910
    號重型機車，沿臺北市○○路526巷由東往西方向行駛，行
    經臺北市○○路526巷與敬業三路161巷之無號誌交岔路口時
    ，適有被告騎乘車牌號碼BQH-083號重型機車，沿該處無名
    巷由南往北方向行駛至上開無號誌交岔路口時，原告本應減
    速慢行，依當時情形並無不能注意之情事，竟疏未注意減速
    慢行即進入上開交岔路口，致被告不及煞車閃避遭撞擊，被
    告因此人車轉向180度倒地，原告則繼續滑行4.5公尺，撞擊
    到電線桿後才停止，其撞擊力道之大，可見原告車速過快。
    被告當時時速僅20、30公里，原告時速為40、50公里，原告
    撞到被告機車右後方時，被告已通過中心線，是被告應僅有
    10%之過失；而原告無機車駕照，對道路交通規則不熟悉，
    缺乏相關知識仍騎乘重型機車，車速過快造成本件車禍，原
    告應有過失。
二、原告主張自96年7月27日至98年7月15日已動4次手術，連同
    急救住院3次，醫療費用共計19萬8,959元云云，被告認金額
    不實，應僅為7萬1,985元；另原告主張依聯合醫院陽明院區
    診斷「須持續使用骨穩用藥約6個月」，已分別使用骨穩2支
    ，尚需4支骨穩，每支單價1萬5,969元云云，此並無實際收
    據，金額待確；再原告主張依同院診斷「需使用低強度超音
    波骨骼癒合輔助系統，每台使用150天，預估使用300天」，
    原告需用2台，每台價款5萬元，共10萬元云云，惟原告就此
    僅提出一紙5萬元之醫療收據，原告請求10萬元應無理由。
    綜上，原告支出之醫療費用應僅為12萬1,985元，並非36萬
    1,743元 。
三、原告復主張原告之女張倩瑜辭去工作照護伊3個月，支出照
    護費用15萬元云云，惟張倩瑜並無看護資格，且辭去工作並
    無證明，原告應不得請求照護費用。另原告無照駕駛又未減
    速慢行，造成本件車禍，是原告主張30萬元之精神賠償，被
    告不同意，被告僅願就道義責任給付原告3萬元之慰問金等
    語資為抗辯，並聲明：(一)原告之訴駁回；(二)如受不利益之判
    決，願供擔保，請准宣告免假執行。
、兩造不爭執之事實：
一、原告未領有駕駛執照，仍於96年7月27日下午5時10分許，騎
    乘車牌號碼GJY-910號重型機車，沿臺北市○○路526巷由東
    往西方向行駛，行經臺北市○○路526巷與敬業三路161巷之
    無號誌交岔路口時，適有被告騎乘車牌號碼BQH-083號重型
    機車，沿該處無名巷由南往北方向行駛至上開無號誌交岔路
    口時，兩造均煞閃避不及，其等所騎乘之上開重型機車發生
    碰撞；使原告因此人車倒地滑行後，受有左鎖骨骨折、左脛
    骨平台骨折等傷害；被告則人車倒地後，因此受有右肘擦傷
    、下背挫傷等傷害。事發後，被告於其上開過失傷害犯罪未
    被發覺前，在上開肇事現場向據報前往處理之臺北市政府警
    察局交通警察大隊中山分隊員警自首而接受裁判。
二、本件原告被告互相提起過失傷害等案件之告訴，經本院檢察
    署檢察官提起公訴後，本院刑事庭以98年度交易字第6190號
    判決「甲○○○、乙○○因過失傷害人，各處拘役肆拾日，
    如易科罰金，均以新臺幣壹仟元折算壹日。」。經二人均不
    服提起上訴，臺灣高等法院以98年度交上易字第97號判決「
    原判決關於甲○○○部分撤銷。甲○○○因過失傷害人，處
    拘役貳拾日，如易科罰金，以新臺幣壹仟元折算壹日。緩刑
    貳年。其他上訴駁回。」後確定。
三、原告已領取強制汽車責任保險理賠28萬4,935元，有賠案處
    理列印資料一份附卷可參（見本院卷三第22頁）。
肆、本件爭點及本院得心證之理由：
一、本件原告起訴主張96年7月27日下午5時10分許，騎乘車牌號
    碼GJY-910號重型機車，沿臺北市○○路526巷由東往西方向
    行駛，行經臺北市○○路526巷與敬業三路161巷之無號誌交
    岔路口時，適有被告騎乘車牌號碼BQH-083號重型機車，沿
    該處無名巷由南往北方向行駛至上開無號誌交岔路口時，原
    應注意左方車應讓同為直行之右方車先行，依當時情形並無
    不能注意之情事，亦疏未注意禮讓右方車先行，即進入上開
    交岔路口，兩造均煞閃避不及，所騎乘之重型機車發生碰撞
    ，致原告因此人車倒地滑行後，受有左鎖骨骨折、左脛骨平
    台骨折等傷害，被告過失不法侵害原告之身體，應負損害賠
    償責任等語；被告對於由渠駕駛之上揭重型機車，與原告騎
    乘之重型機車，於前開時日、地點發生擦撞事故之事實，雖
    無爭執，惟否認有何過失不法侵害原告身體之行為，並以前
    揭情詞置辯，是以，本件之爭點即在於：(一)被告是否過失不
    法侵害原告之身體？如被告應對原告負侵權行為損害賠償責
    任，(二)原告主張之各項損害賠償數額，是否有據？(三)原告對
    本件車禍事故之發生，是否與有過失？茲審究如次：
(一)、被告是否過失不法侵害原告之身體？
  1.原告主張於上揭時間、地點騎乘機車與被告騎乘之機車發生
    碰撞，原告因此人車倒地滑行後，受有左鎖骨骨折、左脛骨
    平台骨折等傷害之事實，為被告所不爭執，業經本院依職權
    調閱臺灣高等法院刑事庭98年度交上易字第97號案件卷宗，
    有被告調查筆錄、兩造交通事故談話紀錄表、道路交通事故
    調查報告表、現場圖、現場照片附於上開卷證內可證，且本
    院於98年9月15日發函臺北市政府警察局交通警察大隊，有
    該交通警察大隊以98年9月23日北市警交大市字第098331954
    00號函覆道路交通事故調查報告表影本9張及數位照片6張等
    件資料在卷可憑（見本院卷一第40-55頁），並有原告提出
    之臺北市立聯合醫院陽明院區診斷證明書1份附卷可稽（見
    本院卷一第5頁），自堪信為真。
  2.按汽車行駛至交岔路口，其行進、轉彎，應依下列規定：…
    二、行至無號誌或號誌故障而無交通指揮人員指揮之交岔路
    口，支線道車應暫停讓幹線道車先行。未設標誌、標線或號
    誌劃分幹、支線道者，少線道車應暫停讓多線道先行；車道
    數相同時，轉彎車應暫停讓直行車先行；「同為直行車或轉
    彎車者，左方車應暫停讓右方車先行」。但在交通壅塞時，
    應於停止線前暫停與他方雙向車輛互為禮讓，交互輪流行駛
    ，道路交通安全規則第102條第1項第2款規定甚明。查被告
    於本件車禍發生當時曾陳述：「（問）肇事前行進方向、車
    道及肇事經過情形？（答）當時我騎車沿無名巷道南向北行
    駛，我車要自行過路口。我車進入路口發現一輛重機GJY-91
    0沿明水路526巷由東向西行駛而來，我見狀煞車，但我車右
    後車尾仍遭該車前車頭撞擊，最後我車因撞擊力致以順時針
    方向旋轉半圈車頭朝南而倒地肇事」、「（問）發現危害狀
    況時距離對方多遠？採取何種反應措施？（答）很近、煞車
    。」等語，有交通事故談話紀錄表1份在卷可據（見本院卷
    一第44頁），參以道路交通事故現場圖所示（見本院卷一第
    42頁），原告所駕駛重型機車發生撞擊後之停放位置，係在
    被告駕駛重型機車之左前側，原告沿明水路526巷由東往西
    方向行駛，被告沿該處無名巷由南往北方向行駛，依前揭道
    路交通安全規則之規定，左方車之被告本應暫停並禮讓右方
    車之原告先行，惟被告行經上揭交岔路口時，並未稍作暫停
    ，反繼續前進，直至發現原告駕駛之機車由東向西駛來，方
    為煞車，致與原告駕駛之機車發生擦撞，顯有違首揭道路交
    通安全規則之規定。再依當時情形天後晴且有日間自然光線
    ，路面狀況為乾燥、無缺陷、無障礙物且視距良好，並無不
    能注意之情事，被告竟疏未注意禮讓右方車即原告之機車先
    行，即進入上開交岔路口因而肇事，被告應有過失甚明。臺
    灣高等法院98年度交上易字第97號刑事判決亦同此認定被告
    有過失行為，並判處被告拘役40日，如易科罰金以新臺幣1,
    000元折算1日確定在案，亦據本院調閱該刑事案件卷宗足參
    ，是被告上開過失行為與原告所受傷害間，顯有相當因果關
    係。又原告因前述擦撞事故人車倒地滑行後，受有左鎖骨骨
    折、左脛骨平台骨折等傷害，已據原告提出臺北市立聯合醫
    院陽明院區診斷證明書為證（見本院卷一第5頁）。從而，
    原告主張其因被告過失不法行為，致受有上述身體傷害等情
    ，足堪採信。
(二)、原告主張之各項損害賠償數額，是否有據？
    按因故意或過失，不法侵害他人之權利者，負損害賠償責任
    ；不法侵害他人之身體或健康者，對於被害人因此喪失或減
    少勞動能力或增加生活上之需要時，應負損害賠償責任；被
    害人雖非財產上之損害，亦得請求賠償相當之金額，民法第
    184條第1項、第193條第1項、第195條第1項前段分別定有明
    文。本件被告因前揭過失行為，不法侵害原告之身體，致原
    告受有前開損害，則原告依上開規定，請求被告賠償其所受
    損害，於法有據。茲就原告請求之賠償項目及金額析述如下
    ：
  1.醫療費用部分：
  (1)原告主張因被告之過失行為，受有左鎖骨骨折、左脛骨平台
    骨折等傷害，自96年7月27日至98年7月15日已動手術4次，
    連同急救住院3次，共計花費醫療費用19萬8,959元，並提出
    聯合醫院陽明院區門診醫療費用證明書、住院醫療費用證明
    書為據，被告則對上揭醫療費用中之7萬1,985元不爭執。經
    查，原告自96年7月27日至98年5月31日治療期間醫療費用共
    19萬8,957元（96年7月27日至96年12月31日醫療費為2萬4,8
    67元；97年1月3日至97年12月11日醫療費為2萬8,490元；98
    年2月12日至98年7月15日醫療費為3萬5,344元；98年2月17
    日至98年2月25日住院治療醫療費用為4萬4,156元；98年5月
    21日至98年5月31日住院醫療費用為6萬6,102元，上開醫療
    費用共計19萬8,957元），惟原告實際支出之醫療費僅7萬1,
    985元（96年7月27日至96年12月31日醫療費自付額為4,715
    元；97年1月3日至97年12月11日醫療費自付額為4,085元；9
    8年2月12日至98年7月15日醫療費自付額為3萬4,526元；98
    年2月17日至98年2月25日住院治療醫療費自付額為7,129元
    ；98年5月21日至98年5月31日住院醫療費自付額為2萬1,530
    元，上開醫療費自付額共計7萬1,985元），有聯合醫院陽明
    院區門診醫療費用證明書3紙、住院醫療費用證明書2紙等件
    可憑（見本院卷一第10-14頁）。原告雖主張醫療費用19萬
    8,959元，惟全民健康保險法第82條規定：「保險對象因汽
    車交通故，經本保險提供醫療給付者，本保險之保險人得向
    強制汽車責任保險之保險人代位請求該項給付。」從而，全
    民健康保險之被保險人因汽車交通事故，經全民健康保險提
    供醫療給付者，全民健康保險之保險人得向強制汽車責任保
    險之保險人代位請求該項給付。而依強制汽車責任保險法第
    30條規定，於該範圍內，加害人或強制汽車責任保險之被保
    險人之損害賠償責任即因而解免，全民健康保險被保險人對
    於加害人之損害賠償請求權亦因而喪失（最高法院89年度台
    上字第615號判決意旨參照）。是本件由全民健康保險支付
    之醫療費用，原告自無向被告求償之權利，否則即有雙重得
    利之嫌。原告僅得就其實際支出之醫療費用（即自付額）7
    萬1,985元向被告求償，逾原告實際負擔數額之醫療費用損
    害，既經填補，原告自不得請求。
  (2)原告主張依聯合醫院陽明院區診斷「病人目前左鎖骨仍未癒
    合，須持續使用骨穩用藥約6個月」，有該院98年4月23日診
    斷證明書1份附卷可稽（見本院卷一第15頁）。查骨穩可以
    直接增加造骨細胞的數量與作用，為修復骨骼結構之骨鬆用
    藥，該診斷證明書既認原告有持續使用骨穩用藥之必要，是
    原告使用骨穩支出之費用，應屬必要費用。次查，原告於98
    年2月12日至98年7月15日止，在聯合醫院陽明院區治療期間
    ，支出藥品費（自付額）3萬1,532元，有同院門診醫療費用
    證明書1份在卷可稽（見本院卷一第12頁），此與原告主張
    於98年3月5日、同年4月2日分別使用骨穩2支，因而支出骨
    穩費用之事，互核相符。又醫療費用證明書記載藥品費3萬1
    ,532元，經換算後1支骨穩費用應為1萬5,766元，原告主張1
    支骨穩價款為1萬5,969元云云，應屬有誤。再依上揭98年4
    月23日診斷證明書記載「須持續使用骨穩用藥約6個月」，
    原告已於98年3月5日、同年4月2使用2支骨穩，是尚需4支骨
    穩，計6萬3,064元。原告應得請求被告給付骨穩費用6萬3,0
    64元。
  (3)原告主張依聯合醫院陽明院區診斷「需使用低強度超音波骨
    骼癒合輔助系統，每台使用150天，預估使用300天」，有該
    院98年5月26日診斷證明書1紙附卷可稽（見本院卷一第17頁
    ）。依前揭診斷證明書所載「病患於98年5月21日住院，於
    98年5月22日重新放入骨釘骨版及人工補骨手術」，是原告
    亦有上開輔助系統之必要，且1台低強度超音波骨骼癒合輔
    助系統單價為5萬元，有98年5月25日二聯式統一發票及裕強
    生技（股）公司出貨單各1紙附卷可稽（見本院卷一第18頁
    ），且每台可使用150天，醫院評估使用300天，是原告需用
    2台輔助系統，依每台價款5萬元計算，共10萬元，原告應得
    向被告請求。
  2.看護費用部分：
    原告主張由女兒張倩瑜辭去工作照護3個月，每月照護費用5
    萬元，共計15萬元看護費，有聯合醫院陽明院區之診斷證明
    書記載「於96年7月27日入院，96年7月28日接受左鎖骨及左
    脛骨復位併內固定手術，於96年8月2日出院，需臥床3個月
    ，且需專人照護」可憑，堪認原告於96年8月2日出院後，確
    有需他人看護之必要。而原告出院後雖未聘請看護，惟按親
    屬代為照顧被害人之起居，固係基於親情，但親屬看護所付
    出之勞力並非不能評價為金錢，雖因二者身分關係而免除被
    害人之支付義務，惟此種基於身分關係之恩惠，自不能加惠
    於加害人。故由親屬看護時雖無現實看護費之支付，仍應認
    被害人受有相當於看護費之損害，得向加害人請求賠償，始
    符公平原則，最高法院94年度臺上字第1543號判決意旨參照
    。依此，原告請其女兒張倩瑜擔任看護而為照護，自亦得請
    求相當於看護費用之損害賠償，是被告辯稱張倩瑜並無看護
    資格，且辭去工作並無證明，應不得請求照護費用云云，應
    屬無據。查，依現今一般行情，職業看護每日之看護費用為
    2,00 0元，原告僅請求出院後3個月之看護費用，每月5萬元
    共計15萬元，經換算後每日之看護費用為1,667元（元以下
    四捨五入），尚低於職業看護之費用，係屬合理，是原告請
    求15 萬元之看護費用自屬有理由，應予准許。
  3.精神慰撫金部分：
    按慰撫金之核給標準，應斟酌雙方身分、地位及經濟狀況及
    其他各種情形核定之，最高法院著有76年台上字第1908號判
    例可資參照。查被告因過失不法侵害原告之身體，依上開民
    法規定，被告對於原告自應負非財產上之損害賠償責任。本
    件被告過失不法侵害原告之身體，造成原告受有前揭傷害，
    歷經數次手術與住院，左鎖骨骨折尚未痊癒，身心所受痛苦
    非輕。本院審酌原告現年56歲，小學畢業，幫忙其先生從事
    水泥工作，每天收入約為1,000元，發生本件車禍事故後即
    未工作；而被告為73年11月7日生，宜蘭大學畢業，本件車
    禍發生當時為學生，現年25歲，甫退伍等雙方之身分、地位
    及經濟等一切情況，認原告請求慰撫金30萬元尚屬適當，應
    予准許。
(三)、原告對本件車禍事故之發生，是否與有過失？
  1.按損害之發生或擴大，被害人與有過失者，法院得減輕賠償
    金額，或免除之，民法第217條第1項定有明文，此項規定之
    立法目的在謀求加害人與被害人間之公平，是於裁判上法院
    得依職權減輕或免除之（最高法院85年臺上字第1756號判例
    意旨參照）。次按汽車駕駛執照為駕駛汽車之許可憑證，由
    駕駛人向公路監理機關申請登記，考驗及格後發給之。汽車
    駕駛人經考驗及格，未領取駕駛執照前，不得駕駛汽車，道
    路交通安全規則第50條第1項定有明文；又未領有駕駛執照
    而駕駛機車者，係違反上開道路交通安全規則及道路交通管
    理處罰條例第21條第1項第1款之規定，自屬違反保護他人之
    法律，依民法第184條第2項規定，應推定其有過失（最高法
    院67年台上字第2111號判例、97年台上字第448號、96年台
    上字第538號判決意旨參照）。再按行車速度，依速限標誌
    或標線之規定，無速限標誌或標線應依下列規定：…二、行
    經設有彎道、坡路、狹路、狹橋、隧道、學校、醫院標誌之
    路段、道路施工路段、泥濘或積水道路、「無號誌之交岔路
    口」及其他人車擁擠處所，或因雨霧致視線不清或道路發生
    臨時障礙，均應減速慢行，作隨時停車之準備，道路交通安
    全規則第50條第1項、第93條第1項第2款分別定有明文。
  2.查原告自承無駕駛執照騎乘重型機車，依上揭規定及判例意
    旨，係違反保護他人之法律，應推定其有過失。又原告於交
    通事故談話紀錄表曾陳述：「當時我騎車沿明水路526巷東
    向西行駛，至肇事路口我要直行，進入路口時突見一輛重機
    BQH-083沿無名巷車速很快南向北行駛自我車左側，我見狀
    反應不及」等語，有道路交通事故談話紀錄表1份在卷可稽
    （見本院卷一第45頁），參酌臺北政府警察局交通警察大隊
    道路交通事故初步分析研判表（見本院卷一第41頁），車禍
    肇因研判為「被告左方車未讓行右方車先行，違反道路交通
    安全規則因而肇事致人受傷；原告無照駕駛，涉嫌未注意車
    前狀況」，另依車禍發生當時之狀況，並無原告不能注意之
    情事，原告若注意車前狀況，應不致於有見狀反應不及之情
    事，乃原告竟疏未注意車前狀況，採取必要之安全措施，應
    認原告就本就車禍事故之發生，亦與有過失。茲審酌本件車
    禍肇因於被告為左方車，未讓右方車先行、被告之機車撞擊
    原告機車之左後方，及原告為無照駕駛、未注意車前狀況等
    兩造對本件損害發生原因力之強弱程度，本院認原告應負40
    %之過失責任，被告應負60%之過失責任。依此計算，原告得
    請求之賠償金額為35萬1,029元【（71,985＋63,06 4＋150,
    000＋300,000）×60%＝351,029，元以下四捨五入】。
二、綜上所述，原告所受損害，包括醫療費用、看護費用及慰撫
    金，合計35萬1,029元，依上揭民法規定，應由被告負賠償
    之責。然查，原告已領取強制汽車責任保險理賠28萬4,935
    元之事實，既為兩造所不爭執，依強制汽車責任保險法第32
    條規定，保險人依本法規定所為之保險給付，視為被保險人
    損害賠償金額之一部分；被保險人受賠償請求時，得扣除之
    ，是本件應自上開被告應賠償之35萬1,029元內，扣除原告
    已領取之強制汽車責任保險給付28萬4,935元，故被告應賠
    償原告6萬6,094元。從而，原告基於侵權行為之法律關係，
    請求被告賠償6萬6,094元，及自起訴狀繕本送達翌日即98年
    8月25日起至清償日止，按年息5%計算之利息，為有理由，
    應予准許，逾此範圍之請求，為無理由，應駁回之。
伍、兩造陳明願供擔保請准宣告假執行及免為假執行，就原告勝
    訴部分，經核均無不合，爰分別酌定相當擔保金額准許之；
    原告敗訴部分，其假執行之聲請亦失所附麗，爰併駁回之。
陸、本件事證已臻明確，兩造其餘攻擊、防禦方法及所為之立證
    ，經審酌後認與判決之結果不生若何影響，毋庸再逐一予已
    論列，合併敘明。
柒、據上論結，本件原告之訴為一部有理由，一部無理由，依民
    事訴訟法第79條、第390條第2項，第392條第2項，判決如主
    文。
中    華    民    國    99    年    10    月     8    日
                  民事第一庭  法  官   楊晉佳
以上正本係照原本作成。
如對本判決上訴，須於判決送達後20日內向本院提出上訴狀。
中    華    民    國    99    年    10    月     8    日
                              書記官   蘇炫綺

司法院資訊處製作；財團法人民間司法改革基金會備份。
